【裁判字號】    95,勞再易,1
【裁判日期】    950605
【裁判案由】    給付薪資等
【裁判全文】
臺灣屏東地方法院民事判決             95年度勞再易字第1號
再審原告    甲○○
再審被告    鍾瑞章即國仁醫院
上列當事人間請求給付薪資等事件，再審原告對於民國95年1 月
11日本院94年度勞簡上字第2 號確定判決提起再審之訴，本院判
決如下：
    主  文
再審之訴駁回。
再審訴訟費用由再審原告負擔。
    理  由
一、程序方面：
  (一)按再審之訴，應於30日之不變期間內提起；前項期間，自判
    決確定時起算，判決於送達前確定者，自送達時起算；其再
    審之理由發生或知悉在後者，均自知悉時起算，民事訴訟法
    第500 條第1 項、第2 項前段定有明文。本件再審原告於民
    國95年1 月16日收受本院94年度勞簡上字第2 號確定判決書
    ，有送達回證附卷可稽，並於同年2 月9 日提起本件再審之
    訴（見再審訴狀上所蓋本院收文章戳），未逾上開不變期間
    ，係屬合法。
  (二)次按再審之訴，顯無理由者，得不經言詞辯論，以判決駁回
    之，民事訴訟法第502 條第2 項定有明文。本件依上開規定
    未經言詞辯論，故再審被告並無任何聲明或陳述，合先敘明
    。
二、再審意旨略以：
  (一)按對於簡易訴訟程序之第二審確定終局判決，如就足影響於
    裁判之重要證物，漏未斟酌者，亦得提起再審之訴或聲請再
    審，民事訴訟法第436 條之7 定有明文。
  (二)因再審被告於國仁醫院內張貼內容為「本院員工甲○○因違
    反人事規章第36條第7 項失察情事有具體事實、第8 項洩漏
    公務機密，本應記大過處分，念及初犯，予以改記小過，並
    調整職務改任環保課垃圾分類員，即日生效」之人事命令，
    使第三人皆得共見共聞，對再審原告公然侮辱，造成再審原
    告精神傷害及痛苦，再審原告乃依僱傭契約及侵權行為法律
    關係起訴求償新台幣（下同）30萬元，並請求再審被告刊登
    道歉啟事，惟原確定判決未調查相關證據，就侵權行為部分
    遽為再審原告敗訴之判決，顯有不當。
  (三)依醫療法之規定，病患本人或病患家屬本即有權對診療醫院
    之醫師詢問病情，醫師亦應就病患之病情據實以告，法律並
    無明文禁止病患本人或病患家屬不得委託第三人代表病患本
    人或病患家屬向診療醫院之醫師詢問病患病情。依社會習慣
    ，病患本人或病患家屬為求便利，藉由第三人查詢病情之情
    形亦極普遍。本件病患徐進發之子徐達元、之姪徐達顯與第
    三人劉淑鳳為鄰居，再審原告與第三人劉淑鳳係朋友關係，
    故病患家屬透過第三人劉淑鳳向再審原告查問病情，應為法
    律所許，再審原告並無違反人事規章第36條第7 項、第8 項
    情事。再審原告於第一審及原審均聲請傳訊徐達元、徐達顯
    出庭作證，均未獲傳訊，其等證詞足以影響裁判結果，自屬
    足以影響裁判之重要證物漏未斟酌。綜上，爰依民事訴訟法
    第436 條之7 之規定，提起本件再審之訴，並聲明：原確
    定判決廢棄，再審被告應給付再審原告30萬元，及自起訴狀
    繕本送達翌日起至清償日止，按週年利率5 ％計算之利息；
    再審被告應撤銷國仁醫字第930307號人事公告，並在院內所
    有公佈欄以14號字體及Ａ4 版面篇幅（長30公分、寬22公分
    ）刊登內容為「本院前於93年10月14日以國仁醫字第930307
    號公告員工甲○○因違反人事規章第36條之第7 項『失察情
    事有具體事實』第8 項規定『洩漏公務機密』等事，現已證
    明並非事實，特此公開道歉」之啟事乙則2 天。再審及前
    審訴訟費用由再審被告負擔。
三、按民事訴訟法第436 條之7 所謂「重要證物漏未斟酌」，係
    指當事人在前訴訟程序已經提出，原確定判決漏未於判決理
    由中斟酌者而言，申言之，該項證物如經斟酌，原確定判決
    將不致為如此之論斷，若縱經斟酌亦不足影響原確定判決之
    內容，或原確定判決曾於理由中說明其為不必要之證據者，
    均與本條規定之要件不符，且本條證物專指物證而言，不包
    含人證在內。次按發見人證，不能據為再審之訴之事由，以
    發見新證物為理由提起再審之訴時，自不許以發見之人證與
    發見之新證物合用為證，最高法院著有23年上字第2951號判
    例意旨參照。
四、經查，再審原告主張原確定判決漏未傳訊證人徐達元、徐達
    顯出庭作證，有違民事訴訟法第436 條之7 之規定，然民事
    訴訟法第436 條之7 之重要證物係專指物證而言，證人之證
    詞係人證而非物證，自非本條所應審究，業如前述。且原確
    定判決已就如何認定再審被告張貼前開人事命令並無違法一
    節詳為論述，此乃屬原審法院取捨證據、認定事實之職權行
    使，是再審原告以上述理由認原確定判決有民事訴訟法第43
    6 條之7 之重要證物漏未斟酌之情形，不足採信。
五、綜上所述，本件再審原告以上開事由，指摘原確定判決有民
    事訴訟法第436 條之7 規定之再審事由，顯無理由，爰不經
    言詞辯論，逕以判決駁回之。
六、據上論結，本件再審之訴為顯無理由，依民事訴訟法第502
    條第2 項、第78條，判決如主文。
中    華    民    國    95    年    6     月    5    日
                  民事第一庭  審判長法  官  羅心芳
                                    法  官  林雅莉
                                    法  官  翁世容
正本係照原本作成。
本判決不得上訴。
                                    書記官  溫訓暖
中    華    民    國    95    年    6     月    6    日


司法院資訊處製作；財團法人民間司法改革基金會備份。
